【裁判字號】    89,交聲,66
【裁判日期】    890731
【裁判案由】    聲明異議
【裁判全文】
臺灣臺中地方法院交通事件裁定                      八十九年度交聲字第六六號
    原處分機關  交通部公路局臺中區監理所
    受處分人即
    異  議  人  甲○○
右列受處分人因違反道路交通管理處罰條例案件，對交通部公路局臺中區監理所民國
八十九年五月九日所為之裁決（中監違車字第六０—Ｇ00000000號），聲明
異議，本院裁定如左：
        主  文
異議駁回。
        理  由
一、按汽車駕駛人停車時，在道路收費停車處所停車，不依規定繳費者，處新臺幣六
    百元以上一千二百元以下罰鍰，道路交通管理處罰條例第五十六條第一項第十款
    定有明文。另汽車違反道路交通管理事件，違規停車而駕駛人不在場者，得逕行
    舉發之，而逕行舉發，應記明車輛牌照號碼、車型等可資辨明之資料，查明汽車
    所有人姓名或名稱、住址，並以該汽車所有人為被通知人製單舉發之，由舉發機
    關送達被通知人；且逕行舉發違反道路交通管理事件，經汽車所有人依通知單之
    應到案日期前到案，並告知違規駕駛人姓名、身分證統一編號及住址者，處罰機
    關應即另行通知違規駕駛人到案依法處理，逾應到案日期，處罰機關應依道路交
    通管理處罰條例第八十五條第三項規定處罰該汽車所有人，違反道路交通管理事
    件統一裁罰標準及處理細則第二十三條第一項第三款、第二項、第十一條第一項
    第二款、第二十四條亦分別定有明文。
二、本件受處分人聲明異議意旨略以：伊於本件被舉發當時係在臺中市大廣三購物中
    心購物，並將其妻張雅喬所有車牌號碼Ｘ３－５７６５號自用小客車停放於該購
    物中心之停車場，而從未在前開舉發單上所載之時、地停車，自無須繳交停車費
    ，且就臺中市警察局公有停車場管理組停車繳費處理聯觀之，其車號及起迄時間
    欄均遭收費員塗改，顯無證據證明力可言，準此，臺中區監理所作成之裁決書即
    有未當，爰聲明異議云云。
三、經查：
  (一)本件受處分人即異議人甲○○於八十九年二月十三日駕駛上開馬自達牌之銀色自
    用小客車外出於臺中市等情，業據受處分人供承在卷，復有受處分人及張雅喬所
    共同出具予臺中區監理所之「提供違規駕駛人申報書」一紙載明當時確由受處分
    人駕駛無訛等情附卷可稽；受處分人雖辯稱當時係將該車停放於大廣三購物中心
    停車場內，並提出照片一紙及購物發票一紙為憑，然觀諸該照片及購物發票，僅
    能證明曾至該處購物，至該購物者究係何人，是否即受處分人？有無停放車輛？
    所停放之車輛是否即前開自用小各車？以及停車之起迄時間為何？等均有疑義，
    自難以前揭照片及發票即遽予為有利於受處分人之認定，其此部分辯解，不足採
    信。
  (二)受處分人復辯稱：就臺中市警察局公有停車場管理組停車繳費處理聯上其車號及
    起迄時間均遭收費員塗改，顯無證據證明力云云。惟證人即本件開立前開停車繳
    費處理聯之臺中市政府交通局停車管理員柳愛娜到庭結證稱：「（問：處理聯上
    之車號及日期為何塗改？）因為筆誤塗改，是經核對無誤後才開單的... 」等語
    ，且觀諸前開停車繳費處理聯之記載，可知證人柳愛娜尚於塗改處蓋上職章以示
    親自修改，並願負責等情，又證人柳愛娜與受處分人素不相識，亦無宿怨，並到
    庭具結作證，當無設詞攀誣受處分人之理。是本件證人柳愛娜之證言應可採信，
    受處分人前開所辯，洵屬無據，殊不足採。
  (三)又受處分人前開停車未繳費之事實，亦據證人柳愛娜到庭結證屬實，且依前開停
    車繳費處理聯觀之，可知該違規之汽車為車牌Ｘ３—５７６５號之馬自達牌之銀
    色自小客車，無論就車號、顏色、車種、廠牌等，均與本件受處分人所駕駛之車
    輛相符，而受處分人確於八十九年二月十三日駕車於臺中市區一節，已如前述，
    衡諸常情，本件係由受處分人駕駛前開車輛停放於臺中市○○路○○道路收費停
    車處所，卻不依規定繳交停車費用等情，應堪認定。從而，原處分機關據以援引
    首揭規定，裁處罰鍰新台幣一千二百元，核無不當，本件異議為無理由，應予駁
    回。
據上論斷，應依道路交通管理處罰條例第八十七條第二項，道路交通案件處理辦法第
十九條，裁定如主文。
中      華      民      國    八十九    年      七      月    三十一    日
                                    臺灣臺中地方法院交通法庭
                                        法  官  夏  一  
右正本證明與原本無異。
如不服本裁定應於送達後五日內向本院提出抗告狀。
                                        書記官
中      華      民      國    八十九    年      八      月      二      日


司法院資訊處製作；財團法人民間司法改革基金會備份。
